臺灣臺北地方法院交通事件裁定　　　　 94年度交聲字第347號
異　議　人
即受處分人　甲○○原名張介人.
上列異議人即受處分人因違反道路交通管理處罰條例案件，對於
臺北市交通事件裁決所於民國九十四年三月十一日所為之處分（
原處分案號：北市裁三字第裁二二─ＡＣＶ六八一九八四號），
聲明異議，本院裁定如下：
    主  文
原處分撤銷。
甲○○在設有禁止迴車標誌之路段迴車，處罰鍰新臺幣玖佰元，
並予記違規點數壹點。
拒絕停車接受稽查而逃逸部分不罰。
    理  由
一、原處分意旨略以：異議人即受處分人甲○○於民國九十四年
    一月十五日二十時二十五分許，駕駛車牌號碼ＭＯ─四二八
    九號自用小客車，在臺北市○○○路、復興南路口北往南方
    向違規迴轉，經臺北市政府警察局大安分局警備隊員警邱清
    池以手勢示意受處分人停車受檢，惟受處分人竟未停車而加
    速逃逸，經執勤警員鳴笛追逐至臺北市市○○道、復興南路
    口始將受處分人攔下，並以受處分人有道路交通管理處罰條
    例第四十九條第二款、第六十條第一項規定之行為掣發北市
    警交大字第ＡＣＶ六八一九八四號舉發違反道路交通管理事
    件通知單予以舉發，受處分人於九十四年一月三十一日提出
    申訴後（舉發通知單上所載應到案日期雖係九十四年一月三
    十日前．惟九十四年一月三十日係星期日，故受處分人於九
    十四年一月三十一日提出申訴，應認未逾應到案期限），經
    原處分機關請舉發單位調查結果，仍認受處分人有前述違規
    行為，原處分機關乃依道路交通管理處罰條例第四十九條第
    二款、第六十條第一項、第六十三條第一項之規定，裁處受
    處分人罰鍰新臺幣（下同）三千九百元，併記受處分人違規
    點數二點。
二、本件受處分人異議意旨略以：伊雖有違規迴轉行為，然於迴
    轉後，伊僅看見一人手持指揮棒，走到路中間揮了一下，伊
    以為是附近停車場之招呼停車人員，當時坐在駕駛座右側位
    置之證人連紋菱亦有相同看法，故伊未加理會即開車離去，
    而該手持指揮棒之人未穿反光背心，亦未鳴哨，路旁雖有停
    放警車，然未開燈，故伊實不知該手持指揮棒之人即係執勤
    警員，故伊並無拒絕接受攔檢而加速逃逸之違規行為等語。
三、經查：
（一）按汽車駕駛人，在設有禁止迴車標誌之路段迴車者，處六
      百元以上一千八百元以下罰鍰；道路交通管理處罰條例第
      四十九條第二款定有明文。又汽車駕駛人，違反道路交通
      管理處罰條例第四十九條規定情形者，記違規點數一點，
      同法第六十三條第一項第一款亦有規定。而在舉發通知單
      上所載之應到案日期前聽候裁決，經主管機關調查後仍認
      定其有違規停車之行為者，依違反道路交通管理事件統一
      裁罰基準及處理細則第四十四條第一項及違反道路交通管
      理事件統一裁罰基準表之規定，需對該違規停車之行為人
      處以九百元之罰鍰。查受處分人對於其在前揭時地有違規
      迴轉之行為並不否認，故原處分機關依道路交通管理處罰
      條例第四十九條第二款、第六十三條第一項之規定，以北
      市裁三字第裁二二─ＡＣＶ六八一九八四號裁決書裁處受
      處分人罰鍰九百元，併記受處分人違規點數一點，核無違
      誤。
（二）又受處分人辯稱：伊違規迴轉地點附近就有停車場，伊迴
      轉後雖見持指揮棒之人，但伊以為該人係停車場欲招攬客
      人停車之人，伊僅確定持指揮棒之人穿著黑色及藍色衣服
      ，沒有穿反光背心等語，核與當時坐在受處分人所有上開
      車輛駕駛座右側位置之證人連紋菱證述：受處分人違規迴
      轉後，伊見一個人突然衝出來，是否有持指揮棒伊不確定
      ，伊以為那個人係路邊要招攬停車之人，受處分人並沒有
      把車子停下來，繼續依正常速度前進，伊有問受處分人該
      人是否係警察，受處分人表示他也不知道，伊也看不出來
      該人是否係警察等語相符。佐以當時受處分人違規迴轉之
      時間係晚上八時二十五分許，天色昏暗，視線不如日間清
      晰，則在違規地點附近即為停車場之情況下，受處分人無
      法清楚辨識持指揮棒之人即為執勤員警，而誤為係停車場
      員工欲招攬駕駛人停車，亦符合常情。且證人即當時之執
      勤員警邱清池亦證稱：伊嗣後攔下受處分人後，受處分人
      下車即表示其並無看見警察攔停等語。由上可推知，受處
      分人並不知於伊違規迴轉後，持指揮棒攔停之人即為執勤
      員警，故受處分人未能即時停車接受稽查，自不能謂其即
      有拒絕停車接受稽查而逃逸之故意。則原處分機關認受處
      分人有道路交通管理處罰條例第六十條第一項汽車駕駛人
      駕駛汽車有違反本條例之行為，經交通勤務警察制止時，
      拒絕停車接受稽查而逃逸之行為，其認定則有不當。
四、綜上，受處分人確有在設有禁止迴車標誌之路段迴車之行為
    ，故原處分機關依道路交通管理處罰條例第四十九條第二款
    、第六十三條第一項之規定，以北市裁三字第裁二二─ＡＣ
    Ｖ六八一九八四號裁決書裁處受處分人罰鍰九百元，併記受
    處分人違規點數一點，核無違誤。惟受處分人並無拒絕停車
    接受稽查而逃逸之行為，業如前述，而原處分機關於裁決書
    上依道路交通管理處罰條例第六十條第一項規定裁處受處分
    人罰鍰三千元，並依同條例第六十三條第一項（漏載第一款
    ）併記違規點數一點，即難認為允洽，是應由本院將原處分
    撤銷，除以受處分人有道路交通管理處罰條例第四十九條第
    二款行為，裁處罰鍰九百元，並依同條例第六十三條第一項
    第一款規定記受處分人違規點數一點外，就拒絕停車接受稽
    查而逃逸部分，改諭知受處分人不罰，以資適法。
五、據上論斷，應依道路交通案件處理辦法第二十條，裁定如主
    文。
中 　華　 民　 國　 九十四　 年　 　六　　月 　十七　 日
                  交通法庭法　官　劉素如
以上正本證明與原本無異
如不服本裁定應於送達後5日內向本院提出抗告狀
 　　                     書記官　陳俐妙
中 　華　 民　 國　 九十四　 年　 　六　　月 　十七　 日
